

# Juan Pablo Valencia

### Software Developer

Desarrollador de software apasionado con experiencia en tecnologías como React, Redux, Tailwind CSS, Node.js, MongoDB y PostgreSQL. Especializado en el desarrollo frontend y backend, resalto por mi capacidad para crear aplicaciones ligeras y escalables. Mi enfoque se centra en la eficiencia y la implementación de las mejores prácticas de desarrollo.

#### **Contact Info**

+57 3215277045

(## 05 de Mayo de 1998)

#### **Education**

I.E. Manuel J. Betancur Secundaria

2010 - 2015

Tecnología ADSI SENA

2020 - 2022



https://portfolio749.netlify.app/

## **Work Experience**

Wolkvox

2022 - 2022

GBI-Mark

2022 - 2023

- Desarrollo de chat-Bot e IVR para los clientes en las diversas plataformas
- Creación, desarrollo y maquetación de aplicaciones monolíticas
  MVC y aplicaciones SPA

#### **Skills**

	Dogot		
(	React		

Redux ----

Node.js ———

Tailwind CSS

MongoDB

PostgreSQL ————

English